臺灣士林地方法院小額民事判決
110年度士小字第2004號
原      告  明台產物保險股份有限公司

法定代理人  長瀬耕一
訴訟代理人  陳國政  
被      告  何金釵  
上列當事人間請求侵權行為損害賠償事件，本院於民國110年11
月15日言詞辯論終結，判決如下：
    主  文
原告之訴駁回。
訴訟費用新臺幣壹仟元應由原告負擔。
    理由要領
一、原告主張：被告於民國109年6月15日18時50分許，騎乘車牌
    號碼000-0000號機車（下稱A車），行經臺北市○○區○○街00
    號前時，因未保持行車安全間隔，致撞上原告承保車牌號碼
    000-0000號車（下稱B車），原告為被保險人支出修復費用
    新臺幣（下同）1萬3,167元（均屬工資），乃依侵權行為之
    法律關係及保險法第53條規定，提起本件訴訟等語，並聲明
    求為判決被告給付1萬3,167元，及自起訴狀繕本送達翌日起
    至清償日止，按週年利率5％計算之利息。
二、被告則以：被告當時載伊念高中孫子，根本就不知道有撞到
    ，一點感覺也沒有，伊孫子腳有放下來，只有腳碰到B車輪
    胎，不可能造成B車右前車門與右後車門的刮痕，且刮痕又
    在上面，這樣的位置，腳怎可能碰到等語，資為抗辯。
三、本院得心證之理由
　　本件原告主張於上開時地發生系爭車禍，B車受有損害之事
    實，已據其提出保險單、駕照、行照、當事人登記聯單、理
    賠申請書、車損照片、電子發票、估價單等資料為證，並有
    本院向臺北市政府警察局交通警察大隊調取之本件車禍資料
    在卷可憑，為被告所不爭執，堪信為真。惟原告主張被告應
    賠償B車車損乙情，則為兩造所爭執，被告並以上開情詞置
    辯，茲審認如下：
(一)按當事人主張有利於己之事實者，就其事實有舉證之責任，
    民事訴訟法第277條定有明文。又民事訴訟如係由原告主張
    權利者，應先由原告負舉證之責，若原告先不能舉證，以證
    實自己主張之事實為真實，則被告就其抗辯事實即令不能舉
    證，或其所舉證據尚有疵累，亦應駁回原告之請求（最高法
    院48年台上字第29號、17年上字第917 號判例參照）。
(二)經查，觀諸原告所提出之車損照片及上開警局資料所附本件
    主張之車損照片（見本院卷第31頁），可見B車右側車身有
    明顯刮痕，且刮痕靠近車門把手，依B車受損位置之高度及
    刮痕深度判斷，應為堅物所傷，而A車為一機車，且後座亦
    有乘客，此為被告所陳，亦與警詢談話筆錄相符，考諸人體
    騎乘於外，有包覆機車本體之狀況下，縱有碰撞，亦無可能
    造成此種刮痕，就此，本件車損尚難認係於事發當時所致。
    此外，原告即未舉何事證資料以證明B車車損係肇因於被告
    之行為所致，是原告之主張，尚無可採。　　
四、從而，原告依上開法律關係，訴請被告給付1萬3,167元，及
    自起訴狀繕本送達翌日起至清償日止，按週年利率5％計算之
    利息，為無理由，應予駁回。
五、本件係就民事訴訟法第436條之8第1項適用小額程序所為原
    告敗訴之判決，並依職權確定訴訟費用額1,000元（第一審
    裁判費）應由原告負擔。
中　　華　　民　　國　　110 　年　　11　　月　　29　　日
                  士林簡易庭  法  官  楊峻宇
以上為正本係照原本作成。
如不服本判決，應於送達後20日內，向本院提出上訴狀並應記載
上訴理由，表明關於原判決所違背之法令及其具體內容與依訴訟
資料可認為原判決有違背法令之具體事實，如於本判決宣示後送
達前提起上訴者，應於判決送達後20日內補提上訴理由書（須附
繕本）。
中　　華　　民　　國　　110 　年　　11　　月　　29　　日
                              書記官  蘇彥宇